臺灣高等法院臺南分院刑事判決
上　訴　人
即　被　告　甲○○
　　　　　　　　　　戶苗栗縣頭.
　　　　　　　　　　（送達）
上列上訴人因侵占案件，不服臺灣臺南地方法院94年度易字第88
4號中華民國94年11月10日第一審判決（起訴案號：臺灣臺南地
方法院檢察署94年度偵字第1374號），提起上訴，本院判決如下
：
    主      文
上訴駁回。
    事      實
一、甲○○前於民國 (下同）八十八年間因詐欺案件，經臺灣苗
    栗地方法院於八十八年十月二十九日以八十八年度易字第四
    五八號判處有期徒刑六月確定，甫於八十九年七月十二日執
    行完畢，仍不知悔改，其任職於漢唐集成股份有限公司（下
    稱：漢唐公司），擔任配管工程師，並負責漢唐公司位在臺
    南縣善化鎮臺南科學園區○○○路台積電十四廠工地倉庫之
    管理等業務，為從事業務之人，竟基於意圖為自己不法所有
    之概括犯意，自九十三年十一月間起至九十四年一月五日十
    九時許止，藉由職務之便，連續將其業務上所管理之配管銅
    線，利用下班時間以機車載回其宿舍十餘次（共約四百五十
    公斤），而將之侵占入己據為己有，並於九十三年十二月間
    ，將上開銅線委由不知情之陳財源，先後二次各以新臺幣（
    下同）三千五百元、一萬二千元之價格變賣。嗣於九十四年
    一月十二日上午八時許，甲○○又將銅線交由不知情之陳財
    源代為銷售，陳財源再僱請不知情之吳登彩搬運，陳財源、
    吳登彩二人於九十四年一月十二日上午十一時許，將銅線販
    賣予由不知情之黃蔡秀仁所經營位在臺南縣仁德鄉○○村○
    ○○街十五號之「宏昇五金行」時（陳財源、吳登彩及黃蔡
    秀仁，均另為不起訴處分），經警當場查獲始知上情，並扣
    得銅線四百三十一公斤（業經警發還漢唐公司）。
二、案經漢唐公司訴由臺南縣警察局歸仁分局報請臺灣臺南地方
    法院檢察署檢察官偵查起訴。
    理      由
一、訊據上訴人即被告甲○○矢口否認有侵占之犯行，並辯稱「
    我沒有將這些東西占為己有，我將變賣銅線的錢用於公司材
    料的購買」云云。惟查上開犯罪事實，業據被告甲○○迭於
　　警訊、偵查及原審審理時坦承不諱，核與告訴人指訴之情節
  　相符，並經證人陳財源、吳登彩、黃蔡秀仁於警詢中證述屬
    實，且有現場相片十二幀、扣押物品目錄表、贓物認領保管
    單各一紙在卷可稽（見警卷第三三至三四、四九至五四頁）
    ，是被告甲○○於原審之自白與事實相符，堪以採信。其復
    於本院審理中否認犯行，純係飾卸之詞，不足採信，本件被
    告事證已臻明確，其犯行洵堪認定，自應依法論科。
二、核被告甲○○所為，係犯刑法第三百三十六條第二項之業務
    侵占罪。被告先後多次業務侵占犯行，時間緊接，所犯係構
    成要件相同之罪，顯係基於概括之犯意反覆為之，應依刑法
    第五十六條連續犯之規定論以一罪，並依法加重其刑。又被
    告有如事實欄所載之前案科刑及執行紀錄，有卷附台灣高等
    法院被告前案紀錄表可按，其受有期徒刑之執行完畢，五年
    以內再犯有期徒刑以上之罪，為累犯，應依刑法第四十七條
    之規定加重其刑，並依刑法第七十條之規定遞加重其刑。
三、原審適用刑法第五十六條、刑法三百三十六條第二項、第四
    十七條，罰金罰鍰提高標準條例第一條前段之規定，並參酌
    被告藉職務之便，侵占其業務上持有之物，違反職務之忠誠
    義務，然侵占之價值不高，且已以一萬五千五百元賠償告訴
    人之損害，犯罪後坦承犯行尚有悔意等一切情狀，量處有期
    徒刑八月。本院經核其認事用法，均無不當，量刑亦稱妥適
　　。被告上訴意旨，猶否認犯行，並認原審判決不當云云，為
  　無理由，應予駁回。
據上論結，應依刑事訴訟法第368條，判決如主文。
本案經檢察官李傳來到庭執行職務。
中　　華　　民　　國　　94　　年　　12　　月　　28　　日
                  刑事第五庭　  審判長法　官　楊明章
                                      法　官　戴勝利
                                      法　官　顏基典
以上正本證明與原本無異。
不得上訴。
　　　　　　　　　　　　　　　　　　　書記官　呂嘉文
中　　華　　民　　國　　94　　年　　12　　月　　29　　日
附錄法條：
刑法第336條：
(公務公益侵占罪、業務侵占罪)
對於公務上或因公益所持有之物，犯前條第 1 項之罪者，處 1
年以上 7 年以下有期徒刑，得併科 5 千元以下罰金。
對於業務上所持有之物，犯前條第 1 項之罪者，處 6 月以上
5 年以下有期徒刑，得併科 3 千元以下罰金。
前二項之未遂犯罰之。
